臺灣板橋地方法院交通事件裁定　　　　99年度交聲字第2994號
原處分機關　交通部公路總局臺北區監理所板橋監理站
異　議　人
即受處分人　邱炤明
上列異議人即受處分人因違反道路交通管理處罰條例案件，對於
交通部公路總局臺北區監理所板橋監理站於民國99年9 月20日所
為之處分（板監裁字第裁41-1AF501409號），聲明異議，本院裁
定如下：
    主  文
異議駁回。
    理  由
一、原處分意旨略以：汽車所有人邱忠偉所有之車牌號碼F2F-15
    3 號重型機器腳踏車，於民國99年8 月18日10時4 分許，行
    經臺北市○○街211 號附近（12號公園週邊）時，為臺北市
    停車工程管理處交通助理員以有「在禁止臨時停車處所停車
    」之交通違規事實，予以拍照採證後逕行舉發。嗣汽車所有
    人邱忠偉於99年9 月20日檢具「提供違規駕駛人申請書」，
    依道路交通管理處罰條例第85條第1 項規定向交通部公路總
    局臺北區監理所板橋監理站（下稱原處分機關）辦理歸責實
    際駕駛人為邱炤明（下稱異議人），原處分機關遂於99年9
    月20日以板監裁字第裁41-1AF501409號裁決書，依道路交通
    管理處罰條例第56條第1 項第1 款及違反道路交通管理事件
    統一裁罰基準表之規定，裁處異議人罰鍰新臺幣（下同）
    600 元等語。
二、異議意旨略以：伊一直為弱勢族群到總統府、行政院、監察
    院請願，當日因故前往立法院，途中因其孫女內急，故將機
    車放置於龍山寺前公園週邊，而前往公共廁所如廁，竟因此
    遭開立罰單。該路段停有自行車、攤販，店家門口亦停有多
    輛機車，獨攬大權為所欲為，希望主管機關能苦民所苦，爰
    聲明異議云云。
三、按汽車駕駛人停車時，在禁止臨時停車處所停車者，處600
    元以上1,200 元以下罰鍰，道路交通管理處罰條例第56條第
    1 項第1 款定有明文。又紅實線設於路側，用以禁止臨時停
    車；設有禁止臨時停車標誌、標線處所不得臨時停車，道路
    交通標誌標線號誌設置規則第149 條第1 項第1 款第5 目、
    道路交通安全規則第111 條第1 項第3 款亦分別定有明文。
四、經查：
  (一)本件異議人騎乘車牌號碼F2F-153 號重型機器腳踏車，於99
    年8 月18日10時4 分許，行經臺北市○○街211 號附近（12
    號公園週邊）時，為臺北市停車工程管理處交通助理員以有
    「在禁止臨時停車處所停車」之交通違規事實，予以拍照採
    證後逕行舉發。嗣經原處分機關依道路交通管理處罰條例第
    56條第1 項第1 款規定裁處異議人罰鍰600 元等情，有臺北
    市政府交通局99年8 月24日北市交停字第1AF501409 號舉發
    違反道路交通管理事件通知單、交通部公路總局臺北區監理
    所板橋監理站99年9 月20日板監裁字第裁41-1AF501409號裁
    決書、提供違規駕駛人申報書各1 紙及採證照片1 幀附卷可
    稽，且異議人對其有前揭交通違規行為亦不爭執，此部分事
    實均堪認定。
  (二)按因避免自己或他人生命、身體、自由、名譽或財產之緊急
    危難而出於不得已之行為，不予處罰，但避難行為過當者，
    得減輕或免除其處罰，行政罰法第13條固有明文，而異議人
    雖辯稱其孫女內急，故將機車放置於龍山寺前公園週邊，而
    前往公共廁所如廁云云，惟此僅有異議人片面供述，並無其
    他證據足資認定，已難遽信其確有何不得已以致違規停車之
    情狀。況如廁與否屬個人生理上之需求，尚非緊急危難可比
    ，殊難執此免除其交通違規之行政責任（臺灣高等法院高雄
    分院95年度交抗字第93號裁定意旨參照）。從而，縱認異議
    人所辯屬實，仍無上開行政罰法關於緊急避難規定之適用。
    至異議人雖另指摘該處亦有其他交通違規情事云云，惟此均
    與異議人自身之交通違規行為無涉，是異議人此部分之辯解
    ，與原處分機關所為之本件裁罰適法、妥當不生關聯，併予
    敘明。
五、綜上所陳，本件異議人騎乘車牌號碼F2F-153 號重型機器腳
    踏車，確有於上開時、地，有「在禁止臨時停車處所停車」
    之交通違規行為，原處分機關依道路交通管理處罰條例第56
    條第1 項第1 款及違反道路交通管理事件統一裁罰基準表之
    規定，裁處異議人罰鍰600 元，於法核無不合。本件異議人
    之聲明異議為無理由，應予駁回。
據上論斷，應依道路交通管理處罰條例第87條第2 項，道路交通
案件處理辦法第18條，裁定如主文。
中    華    民    國   100    年    4     月    18    日
                    交通法庭  法  官  陳海寧
以上正本證明與原本無異。
如不服本裁定應於送達後5 日內向本院提出抗告狀。
                              書記官  馮得弟
中    華    民    國   100    年    4     月    19    日